# 收入如何核算是规范的陈版?

提问人：呼叫帮助 时间：2012-05-16 21:58:58
本公司对外出售报刊，一年收取 200 元/份，在年中预订时，本公司规定赠送价值 50 元的商品，若客户不要赠送商品则以现金折扣 20元即 180 元/份。现在有一个客户要求本公司开具订刊发票 200 元，但只付现金 180 元。 我认为 借：现金 180 贷：收入 157应交税金 -销项税 23(200/1.13 13%) 但公司其他人员认为应 借：现金 180 应收账款 20 贷：收入 177 应交税金 - 销项税 23(200/1.13 13%) 借:销售费用 20 贷:应收账款 20 请问对这种销售模式，公司如何账务处理最合理？

回答人：chenyiwei
赞同你的处理方式，即直接按折扣后金额计算销售收入，而不是分别确认销售收入和销售费用。这两者实际上是针对同一笔业务的，交易对方相同，因此应直接按折扣后的金额确认收入。 当然，从内部管理角度，你的同事建议的处理方式可以同时在帐内反映出收入总额和折扣额，对加强财务管理有一定的合理性。但在编制对外提供的法定财务报表时，仍应按照净额列示的方式处理。

回答人：chenyiwei
回复 呼叫帮助 的帖子
就本市以外的报刊发行业务而言，驻外人员与本公司的关系是否为买断关系，即每月承包固定数量报刊的销售、邮递业务，承包数量之内的销售量，无论是否可以售出，均与本公司无关，相关的费用和投递员的工资等完全由驻外人员自行管理和支配，本公司不给予补贴？如果是，则基本赞同按照“净额法”确认收入，但对应的增值税销项税额仍应按全额（ 300 万元）为基础计算。

提问人：呼叫帮助 时间：2012-05-17 07:36:08
回复 chenyiwei 的帖子
若按同事建议的处理方式存在问题是销售费用处理时，需要他人提供大量的与本业务无关的票据，这样的话可能又存在税务风险，所以我认为按净额可以省去了他人提供大量的票据而且减少了税务风险，有这样吗？

回答人：chenyiwei
主要还是从会计原理出发考虑此问题，不是基于税务上的考虑。事实上将折扣额冲减收入的方式，也是需要凭证来支持实际给予的折扣金额的（当然此处所需的凭证与销售费用不同）。

提问人：呼叫帮助 时间：2012-05-21 19:52:29
回复 chenyiwei 的帖子
第一年本公司根据驻外办提供的外地人员的订量进行结算。第二年，在合同中约定，若完成第一年的订量并超出则本公司给予一定的奖励，若不能完成本公司的指标，则不给奖励。

回答人：chenyiwei
那就说明这不是明确的买断？如果不是明确规定的买断，就应当采用总额法，分别确认收入和销售费用。